【裁判字號】    89,訴,346
【裁判日期】    890930
【裁判案由】    強盜等
【裁判全文】
臺灣桃園地方法院刑事判決                        八十九年度訴字第三四六號
    公訴人  臺灣桃園地方法院檢察署檢察官
    被  告  甲○○
右列被告因竊盜案件，經檢察官提起公訴（八十八年度偵字第一六八０七號）及移送
併案審理（八十九年度偵字第八二七三號），本院判決如左：
    主  文
甲○○共同連續攜帶兇器竊盜未遂，處有期徒刑陸月。
扣案之自製把手、鉗子、活動板手、自製起子頭各壹支均沒收。
    事  實
一、甲○○曾有賭博及違反毒品危害防制條例等前科，雖均不構成累犯，然素行不良
    ，基於意圖為自己不法所有之概括犯意，於民國（下同）八十八年十月三十一日
    下午六時，由甲○○騎乘乙○○所有車牌號碼ＴＮＶ—二七０號（起訴書誤載為
    ＴＮＶ—０七０號）機車搭載乙○○，行經桃園縣中壢市龍岡里龍岡大操場旁時
    ，見丁○○所有車牌號碼ＨＥ—九八一二號之自用小客貨車停放於該處，車內放
    置皮夾，有機可趁，即與乙○○出於共同意圖為自己不法所有之犯意聯絡，分由
    乙○○持其所有，客觀上對人之生命、身體具有危險性，得為兇器使用之自製把
    手及鉗子各一支，撬啟毀損丁○○所有上開自用小客貨車車門鎖後，入內竊取放
    置於該車內之財物，甲○○騎乘上開機車在旁把風接應，尚未得手之際，適丁○○返回發覺有異，質問乙○○：「這車子是你的嗎？」，並大喊小偷，乙○○見
    狀，隨即跳上由在旁把風接應之甲○○所騎乘之上開機車後，二人騎乘機車欲逃
    離現場，然旋因其等所騎乘之機車跌落水溝，而為丁○○（業已審結）及在龍岡
    大操場內運動之人當場合力逮捕甲○○及乙○○（因疾病不能到庭，經本院裁定
    於其能到庭之前，停止審判），經報警處理後，並扣得乙○○所有供其與甲○○
    本件竊盜所用之自製把手及鉗子各一支。詎甲○○仍不知悔悟，於上開案件經檢
    察官提起公訴後，於本院審理中，竟又承其上開意圖為自己不法所有之概括犯意
    ，於八十九年五月三十一日晚上十一時十分許，在桃園縣中壢市○○街二號前，
    見丙○○所有車牌號碼ＫＦ—四五八九號之自用小客車停放於該處，竟持其所有
    客觀上對人之生命、身體具有危險性，得為兇器使用之活動板手及自製起子頭各
    一支，撬啟毀損丙○○所有上開自用小客車車門鎖之方式（毀損部分未據告訴）
    ，竊取上開自用小客車，正值甲○○翹啟毀損該車車門鎖欲進入車內時，適為巡
    邏員警發覺，而當場查獲甲○○，甲○○始未得逞，並自其口袋中查扣甲○○所
    有供其竊盜所用之活動板手及自製起子頭各一支。
二、案經丁○○訴由桃園縣縣警察局中壢分局報請臺灣桃園地方法院檢察署檢察官偵
    查起訴及移送本院併案審理。
    理  由
一、訊據被告甲○○矢口否認涉有上開犯行，辯稱：其僅有於上開時、地搭載同案被
    告乙○○，並未與之共同行竊，亦未於上開時、地竊取被害人丙○○所有之上開
    自用小客車云云。然查：被告確有於上開時、地騎乘上開機車在同案被告乙○○
    持扣案之自製把手及鉗子各一支，翹啟毀損同案被告丁○○所有上開自用小客貨
    車車門鎖，入內竊取車內財物時，在旁等候同案被告乙○○，並於同案被告乙○○為同案被告丁○○發覺後，隨即騎乘上開機車搭載同案被告乙○○逃離現場等
    事實，此業經同案被告丁○○於警訊時本院審理時供述綦詳（偵查卷第一二頁、
    第一三頁、第三二頁），並經被告於警訊時及偵查中坦認：「我騎車載乙○○：
    ：：經過路旁一輛廂型車，乙○○告訴我廂型車有個皮包，且叫我停車，我將機
    車停下來後，乙○○就跑到廂型車停的地方：：：」、「我在旁十公尺外等他，
    約一、二分鐘後，我聽到有人大叫，林某跳上我機車，叫我快跑：：：」等語屬
    實（偵查卷第五頁、第六頁第三一頁背面、第三二頁），足徵被告於同案被告乙○○對其陳稱同案被告丁○○所有之上開自用小客貨車車上放置有皮包，並要其
    停車之際，即知同案被告乙○○係欲下車竊取該車內之財物甚明，而被告於同案
    被告乙○○下手行竊被發現後，又隨即騎乘機車搭載同案被告乙○○逃離現場，
    其騎乘機車在旁等候，顯係為同案被告乙○○接應把風，是被告與同案被告乙○○間顯有犯意聯絡及行為分擔，至為灼然，被告此部分之所辯，應係事後卸責之
    詞，不足採信。又被告有於上開時、地竊取被害人丙○○所有之上開自用小客車
    ，尚未得手之際即為警查獲之事實，此業經被告於警訊時供認無訛（八十九年度
    偵字第八二七三號偵查卷第四頁、第五頁），復據被害人丙○○於警訊時指述在
    卷及證人陳俊廷即於上開時、地當場查獲被告之桃園縣警察局中壢分局警備隊警
    員於本院審理時證述屬實（八十九年度偵字第八二七三號偵查卷第七頁、第八頁
    ；本院卷第一一六頁），被告此部分之所辯，亦係臨訟杜撰之詞，不值採信，此
    外，並有同案被告丁○○上開自用小客貨車照片四張（偵查卷第二０頁、第二一
    頁）、被害人丙○○上開自用小客車照片一張、車籍作業系統—查詢認可資料一
    份（八十九年度偵字第八二七三號偵查卷第九頁、第一二頁）附卷可稽及自製把
    手、鉗子、活動板手、自製起子頭各一支扣案可資佐證，事證明確，被告上開犯
    行，均洵堪認定。
二、按刑法第三百二十一條第一項第三款攜帶兇器竊盜罪所謂之兇器，其種類並無限
    制，凡客觀上足對人之生命、身體、安全構成威脅，具有危險性之器械均屬之，
    此有最高法院七十九年台上字第五二五三號判例意旨可資參照。次查：被告與同
    案被告乙○○共同行竊時及其於上開時、地行竊時，係分別持自製把手、鉗子各
    一支及活動板手、自製起子頭各一支為之，該扣案之自製把手、鉗子、活動板手
    、自製起子頭各一支，均屬客觀上足以對人之生命、身體、安全構成威脅，具有
    危險性之兇器，應堪認定。
三、核被告所為，係犯同法第三百二十一條第二項、第一項第三款之攜帶兇器竊盜未
    遂罪、第三百五十四條之毀損罪。被告與同案被告乙○○，就於上開時、地毀損
    並竊取被害人丁○○所有上開自用小客貨車車內財物未遂之攜帶兇器竊盜未遂犯
    行間，有犯意聯絡與行為分擔，均為共同正犯。被告上開二次攜帶兇器竊盜未遂
    犯行間，時間緊接，犯罪構成要件相同，顯係基於概括犯意反覆為之，為連續犯
    ，應依刑法第五十六條規定，以一罪論，並加重其刑。被告於上開時、地攜帶兇
    器竊取被害人丙○○所有上開自用小客車未遂之犯行，雖未據檢察官提起公訴，
    然此與業經起訴之攜帶兇器竊盜未遂犯行間，具有連續犯之裁判上一罪關係，仍
    為起訴效力所及，本院自得予以審判。又被告所犯上開二罪間，有方法、結果關
    係，為牽連犯，應依刑法第五十五條規定，從一重之連續攜帶兇器未遂罪處斷。
    又被告先後於上開時、地雖均已著手實施竊盜行為，然均於尚未得手之際，即為
    警查獲，均為未遂犯，茲依刑法第二十六條前段規定，減輕其刑，並依刑法第七
    十一條第一項規定，先加重後減輕。爰審酌被告犯罪之動機、目的、手段、正值
    壯年，竟不知力圖上進，以己之力謀生，且於與同案被告乙○○於上開時、地共
    同攜帶兇器竊盜未遂，經檢察官提起公訴後，於本院審理中時，仍不思悔悟，又
    於上開時、地攜帶兇器竊取被害人丙○○所有之上開自用小客車未遂，漠視國家
    法令之存在，恣意侵害他人財產權、曾有賭博及違反毒品危害防制條例等前科，
    雖均不構成累犯，然素行不良，此有臺灣高等法院被告全國前案記錄表一份附於
    本院卷及臺灣桃園地方法院檢察署刑案資料查註記錄表一份附於偵查卷足憑、所
    生危害及犯後矢口否認上開犯行，飾詞狡辯，全然不知悔改之態度等一切情狀，
    量處如主文所示之刑。另扣案之自製把手、鉗子各一支及活動板手、自製起子頭
    各一支，係分屬同案被告乙○○所有及被告所有，供其等行竊時犯罪所用之物，
    此業經被告於本院審理時供認屬實，均應依刑法第三十八條第一項第二款規定，
    併予宣告沒收。
據上論斷，應依刑事訴訟法第二百九十九條第一項前段，刑法第二十八條、第五十六
條、第三百二十一條第二項、第一項第三款、第三百五十四條、第五十五條、第二十
六條前段、第三十八條第一項第二款，罰金罰鍰提高標準條例第一條前段，判決如主
文。
本案經檢察官張春暉到庭執行職務。
中      華      民      國    八十九    年      九      月     三十     日
                              臺灣桃園地方法院刑事第五庭
                                  法  官   吳麗英
右正本證明與原本無異。
如不服本判決，應於判決送達後十日內向本院提出上訴狀( 應附繕本 )，上訴於
臺灣高等法院。
                                  書記官   江世亨
中        華        民        國   八十九   年   十   月    六    日
附錄本案論罪科刑法條：
刑法第三百二十一條：犯竊盜罪而有左列情形之一者，處六月以上五年以下有期徒刑
                    ：
                      一、於夜間侵入住宅或有人居住之建築物、船艦或隱匿其內
                          而犯之者。
                      二、毀越門扇、牆垣或其他安全設備而犯之者。
                      三、攜帶兇器而犯之者。
                      四、結夥三人以上而犯之者。
                      五、乘火災、水災或其他災害之際而犯之者。
                      六、在車站或埠頭而犯之者。
                    前項之未遂犯罰之。
刑法第三百五十四條：毀棄、損壞前二條以外之他人之物或致令不堪用，足以生損害
                    於公眾或他人者，處二年以下有期徒刑、拘役或五百元以下罰
                    金。


司法院資訊處製作；財團法人民間司法改革基金會備份。
